fr: Type de connecteur audio du casque: Fil dénudé (sans terminaison); Double fiche GA (PJ-055/PJ-068); LEMO (6 broches); OTAN (7 broches); U-174/U; Sans fil uniquement (pas de connecteur); XLR (5 broches); Autre
fi: Kypärän ääniliittimen tyyppi: Paljas johdin (päättämätön); Kaksipistokkeinen GA (PJ-055/PJ-068); LEMO (6-napainen); NATO (7-napainen); U-174/U; Vain langaton (ei liitintä); XLR (5-napainen); Muu
es: Tipo de conector de audio para casco: Cable pelado (sin terminar); Doble conector GA (PJ-055/PJ-068); LEMO (6 pines); OTAN (7 pines); U-174/U; Solo inalámbrico (sin conector); XLR (5 pines); Otro
sv: Typ av ljudanslutning för hjälm: Bar tråd (oterminerad); GA-dubbelkontakt (PJ-055/PJ-068); LEMO (6-stifts); NATO (7-stifts); U-174/U; Endast trådlös (ingen kontakt); XLR (5-stifts); Övrigt
ja: ヘルメットオーディオコネクタータイプ: 裸線 (未終端処理); GAデュアルプラグ (PJ-055/PJ-068); LEMO (6ピン); NATO (7ピン); U-174/U; ワイヤレスのみ (コネクターなし); XLR (5ピン); その他
nl: Helm audio connector type: Kale draad (niet aangesloten); GA dubbele stekker (PJ-055/PJ-068); LEMO (6-pins); NAVO (7-pins); U-174/U; Alleen draadloos (geen connector); XLR (5-pins); Overig
de: Typ des Audioanschlusses des Helms: Blanker Draht (nicht terminiert); GA-Doppelstecker (PJ-055/PJ-068); LEMO (6-polig); NATO (7-polig); U-174/U; Nur kabellos (kein Stecker); XLR (5-polig); Sonstige
cs: Typ audio konektoru pro helmu: Holý drát (bez koncovek); Dvojitá zástrčka GA (PJ-055/PJ-068); LEMO (6kolíkový); NATO (7kolíkový); U-174/U; Pouze bezdrátové (bez konektoru); XLR (5kolíkový); Jiné
it: Tipo di connettore audio per casco: Filo nudo (senza terminazione); Doppia spina GA (PJ-055/PJ-068); LEMO (6 pin); NATO (7 pin); U-174/U; Solo wireless (nessun connettore); XLR (5 pin); Altro
th: ประเภทขั้วต่อเสียงของหมวกกันน็อค: สายเปลือย (ไม่เข้าหัว); ปลั๊กคู่ GA (PJ-055/PJ-068); LEMO (6 พิน); NATO (7 พิน); U-174/U; ไร้สายเท่านั้น (ไม่มีขั้วต่อ); XLR (5 พิน); อื่นๆ
zh-TW: 頭盔音訊接頭類型: 裸線 (未接端子); GA 雙插頭 (PJ-055/PJ-068); LEMO (6 針); NATO (7 針); U-174/U; 僅限無線 (無連接器); XLR (5 針); 其他
pt-BR: Tipo de conector de áudio para capacete: Fio desencapado (sem terminal); Plugue duplo GA (PJ-055/PJ-068); LEMO (6 pinos); NATO (7 pinos); U-174/U; Apenas sem fio (sem conector); XLR (5 pinos); Outro
pl: Typ złącza audio kasku: Goły przewód (bez zakończenia); Podwójna wtyczka GA (PJ-055/PJ-068); LEMO (6-pin); NATO (7-pin); U-174/U; Tylko bezprzewodowo (brak złącza); XLR (5-pin); Inne
hu: Sisak audio csatlakozó típusa: Csupasz vezeték (csatlakozó nélkül); GA kettős csatlakozódugó (PJ-055/PJ-068); LEMO (6 tűs); NATO (7 tűs); U-174/U; Csak vezeték nélküli (nincs csatlakozó); XLR (5 tűs); Egyéb
hr-HR: Kaciga audio mehanizam sinkronizacije tipa: Gola žica (bez priključka); GA dvostruki utikač (PJ-055/PJ-068); LEMO (6-pinski); NATO (7-pinski); U-174/U; Samo bežično (bez konektora); XLR (5-pinski); Ostalo
pt-PT: Tipo de conector de áudio para capacete: Fio descarnado (não terminado); Ficha dupla GA (PJ-055/PJ-068); LEMO (6 pinos); NATO (7 pinos); U-174/U; Apenas sem fios (sem conector); XLR (5 pinos); Outro
bg-BG: Тип аудио конектор на каската: Гол проводник (без накрайник); Двоен GA щепсел (PJ-055/PJ-068); LEMO (6-пинов); NATO (7-пинов); U-174/U; Само безжично (без конектор); XLR (5-пинов); Други
en: Helmet audio connector type: Bare wire (unterminated); GA dual plug (PJ-055/PJ-068); LEMO (6-pin); NATO (7-pin); U-174/U; Wireless only (no connector); XLR (5-pin); Other
sl-SI: Vrsta avdio priključka za čelado: Gola žica (brez priključkov); Dvojni vtič GA (PJ-055/PJ-068); LEMO (6-polni); NATO (7-polni); U-174/U; Samo brezžično (brez konektorja); XLR (5-polni); Drugo
nb: Hjelmlydkoblingstype: Bar ledning (uterminert); GA dobbel plugg (PJ-055/PJ-068); LEMO (6-pin); NATO (7-pin); U-174/U; Kun trådløs (ingen kontakt); XLR (5-pin); Annet
lt-LT: Šalmo garso jungties tipas: Neizoliuotas laidas (be antgalio); GA dvigubas kištukas (PJ-055 / PJ-068); LEMO (6 kontaktų); NATO (7 kontaktų); U-174/U; Tik belaidis (be jungties); XLR (5 kontaktų); Kita
tr: Bisiklet kaskı parçası türü: Çıplak tel (sonlandırılmamış); GA çift fiş (PJ-055/PJ-068); LEMO (6 pimli); NATO (7 pimli); U-174/U; Sadece kablosuz (konnektör yok); XLR (5 pimli); Diğer
vi: Loại đầu nối âm thanh mũ bảo hiểm: Dây trần (không có đầu cos); Phích cắm kép GA (PJ-055/PJ-068); LEMO (6 chân); NATO (7 chân); U-174/U; Chỉ dùng không dây (không có đầu nối); XLR (5 chân); Khác
el: Τύπος σύνδεσης ήχου κράνους: Γυμνό καλώδιο (μη τερματισμένο); Διπλό βύσμα GA (PJ-055/PJ-068); LEMO (6 ακίδων); ΝΑΤΟ (7 ακίδων); U-174/U; Μόνο ασύρματο (χωρίς βύσμα); XLR (5 ακίδων); Άλλος
ru: Тип аудиоразъема шлема: Оголенный провод (без клемм); Двойной штекер GA (PJ-055/PJ-068); LEMO (6-контактный); NATO (7-контактный); U-174/U; Только беспроводное (без разъема); XLR (5-контактный); Другое
sk-SK: Typ audio konektora na prilbe: Holý drôt (bez koncovky); Dvojitá zástrčka GA (PJ-055/PJ-068); LEMO (6-pinové); NATO (7-pinové); U-174/U; Len bezdrôtové (bez konektora); XLR (5-pinové); Iné
ko: 헬멧 오디오 커넥터 유형: 나선(단자 없음); GA 듀얼 플러그(PJ-055/PJ-068); LEMO(6핀); NATO(7핀); U-174/U; 무선 전용(커넥터 없음); XLR(5핀); 기타
ro-RO: Tip conector audio pentru cască: Fir neizolat (nesertizat); Mufă dublă GA (PJ-055/PJ-068); LEMO (6 pini); NATO (7 pini); U-174/U; Doar wireless (fără conector); XLR (5 pini); Altele
zh-CN: 头盔音频接头类型: 裸线（无端接）; GA 双插头 (PJ-055/PJ-068); LEMO（6 针）; NATO（7 针）; U-174/U; 仅无线（无连接器）; XLR（5 针）; 其他
da: Type af lydtilslutning til hjelm: Bar ledning (utermineret); GA-dobbeltstik (PJ-055/PJ-068); LEMO (6-pin); NATO (7-pin); U-174/U; Kun trådløs (intet stik); XLR (5-pin); Andet